# 新金融准则下预付、预收探讨

提问人：QuincyZh 时间：2018-07-25 11:53:35
1 、依据新金融准则CAS22，是否预付/预收不在属于金融资产/负债？ 新准则强调金融资产/负债特征之一是收取或支付现金或其他金融资产的合同权利，相应预付账款的实现是收到商品或获取服务，预收账款的实现是交付商品或提供服务。预付账款的坏账是否仍然走资产价值损失而不是信用减值损失 2 、对于资产价值损失和信用减值损失的界限如何判定？

回答人：chenyiwei
预收/预付项目在 2006 版的老准则下也不是金融资产和金融负债，这一点在新旧准则下并无变化。 在新的金融工具准则下，只有债权类投资资产（交易性金融资产和被指定为FVTPL的除外）才会有减值问题，此时的此类资产减值均归类为信用减值损失（包括应收款项坏账损失）。非金融资产的减值仍在“资产减值损失”项目中核算及列报。